臺灣基隆地方法院刑事判決　　　　　　　 94年度訴字第422號
公　訴　人　臺灣基隆地方法院檢察署檢察官
被　　　告　甲○○　男　30歲.
上列被告因違反毒品危害防制條例案件，經檢察官提起公訴（94
年度毒偵字第1336號）後，被告於準備程序進行中，就被訴事實
為有罪之陳述，經告知其簡式審判程序之旨，並聽取公訴人及被
告之意見後，本院合議庭裁定由受命法官獨任以簡式審判程序進
行本案之審理，判決如下：
    主 　   文
甲○○施用第一級毒品，累犯，處有期徒刑拾壹月。扣案之第一
級毒品海洛因壹包（毛重零點公克）沒收銷燬之，用以裝置上
述毒品之包裝袋乙只及注射針筒壹支均沒收。
    事實及理由
一、本件犯罪事實、證據及應適用法條，除引用檢察官起訴書之
    記載外，並補充及更正如下：
  (一)犯罪事實部分：
    起訴書犯罪事實欄第13行所載「於93年2 月27日執行完畢」
    法院」應更正為「於93年2 月26日執行完畢」。
  (二)證據部分：
    補引「被告於本院準備程序及審理時之白白」。
  (三)應適用法條部分：
    補充「被告持有第一級毒品海洛因係供施用，其持有第一級
    毒品之低度行為為施用第一級毒品之高度行為所吸收，不另
    論罪」。
二、刑之酌科：
    爰審酌被告前有多次施用毒品之前科，猶不知戒除施用毒品
    之慣行，甫於前次判決確定不久後又繼續施用第一級毒品海
    洛因，顯見其並無自我戒斷毒品之決心及能力，自不宜輕縱
    ，並審酌所犯施用毒品之犯罪係戕害自身健康之行為，於他
    人尚不致造成損害及被告事後坦承犯行之態度等一切情狀，
    量處如主文所示之刑，以示懲儆。
三、沒收之諭知：
    扣案之第一級毒品海洛因1 包，為查獲之毒品，應依毒品危
    害防制條例第18條第1 項前段規定宣告沒收銷燬之；另扣案
    用以裝置上述毒品之包裝袋1 只及注射針筒1 支，均為被告
    所有，前者為供預備施用海洛因所用之物，後者為供施用海
    洛因所用之物，爰依刑法第38條第1 項第2 款之規定宣告沒
    收。
四、依刑事訴訟法第273 條之1 第1 項、第284 條之1 、第310
    條之2 、第454 條第2 項、第299 條第1 項前段，毒品危害
    防制條例第10條第1 項、第23條第2 項、第18條第1 項前段
    ，刑法第11條、第47條、第38條第1項第2款，判決如主文。
五、對於本件判決如有不服，應於收受送達之翌日起10日內，向
    本院提出上訴書狀，上訴於臺灣高等法院。
本案經檢察官黃鴻達到庭執行職務
中　　華　　民　　國　　94　　年　　6 　　月　　6 　　日
                  刑事第三庭法  官  王美婷
以上正本證明與原本無異。
對於本件判決如有不服，應於收受送達後10日內，向本院提出上
訴書狀，上訴於臺灣高等法院，並按他造當事人之人數附具繕本
。
中　　華　　民　　國　　94　　年　　6 　　月　　7 　　日
                            書記官  劉珍珍
附錄本案論罪科刑法條：
毒品危害防制條例第10條第1項
施用第一級毒品者，處6 月以上5 年以下有期徒刑。
附件：
臺灣基隆地方法院檢察署檢察官起訴書
　　　　　　　　　　　　　　　　　　 94年度毒偵字第1336號
　　 被　　　告　甲○○　男　30歲（民國○○年○月○日生）
　　　　　　　　　　　　 籍設彰化縣大城鄉○○村○○路35號
　　　　　　　　　　　　 國民身分證統一編號：Ｚ000000000號
　　　　　　　　　　　　 （現於基隆分監執行中）
右列被告因違反毒品危害防制條例案件，業經偵查終結，認應提
起公訴，茲敘述犯罪事實及證據並所犯法條如左：
　　　　犯罪事實
一、甲○○前因施用毒品案件，經觀察、勒戒後，認無繼續施用
　　毒品之傾向，由臺灣彰化地方法院檢察署檢察官於民國89年
　　年5 月16日以89年度毒偵字第2362號不起訴處分確定後，復
　　因施用毒品案件，經觀察、勒戒後，認有繼續施用毒品之傾
　　向，先送強制戒治（90年11月6 日期滿釋放），並由同署檢
　　察官以89年度毒偵字第2808號聲請簡易判決處刑，臺灣彰化
　　地方法院以89年度斗簡字第411 號判決判處有期徒刑3 月，
    於89年9 月23日確定；又犯施用毒品案件，由同署檢察官以
    89年度毒偵字第5506號提起公訴，經同法院以89年度訴字第
　　1253號判決判處有期徒刑七月，於90年4 月26日確定；再犯
　　施用毒品案件，由同署檢察官以90年度毒偵字第692 號提公
　　訴，經同法院以90年度訴字第739 號判決判處有期徒刑十月
　　，並於93年2月27 日執行完畢。嗣又因施用毒品案件，經本
　　署檢察官以93年度毒偵字第2303號提起公訴，臺灣基隆地方
　　法院以93年度訴字第887 號判決判處有期徒刑10月，於94年
    3 月1 日確定（執行中）。詎甲○○復於94年3 月23日中午
    12時許，在彰化縣二林鎮之中油公司加油站廁所內，以針筒
    注射方式施用第一級毒品海洛因1 次，為警分別於94年3 月
    23日下午3 時及同年月24日凌晨1 時10分，在彰化縣二林鎮
    ○○路榮成紙廠往南200 公尺處及在彰化縣大村鄉貢旗村貢
    旗二巷2-12號前盤查時處查獲，並扣得第一級毒品海洛因0.
    3 公克（毛重）、0.6 公克（扣於楊佳哲施用毒品案）及其
    所有供施用毒品之器具注射針筒1支。
二、案經彰化縣警察局二林分局、田中分局報告偵辦。
　　 證據並所犯法條
一、上揭犯罪事實業經被告甲○○自白不諱，並有第一級毒品海
　　洛因0.3 公克（毛重）及施用毒品之器具注射針筒1 支扣案
    可資佐證，復有彰化縣衛生局煙毒尿液檢驗成績書2 份、彰
    化縣警察局二林分局毒品初步檢驗報告單1 份、不起訴處分
    書、起訴書及本署刑案資料查註紀錄表附卷可稽，被告犯嫌
    堪予認定。
二、核被告甲○○所為，係犯毒品危害防制條例第10條第1 項之
　　施用第一級毒品罪嫌。再被告於受有期徒刑執行完畢後，5
　　年內再犯有期徒刑以上之罪，有本署刑案資料查註紀錄表附
　　卷可稽，請依累犯規定加重其刑。扣案之毒品，請依同條例
　　第18條第1 項前段規定宣告沒收並諭知銷燬；施用毒品之器
　　具，請依刑法第38條第1項第2款規定宣告沒收。
三、依毒品危害防制條例第23條第2項、刑事訴訟法第251條第1
　　項提起公訴。
　　此　致
臺灣基隆地方法院
中　　華　　民　　國　　94　　年　　5 　　月　　12　　日
　　　　　　　　　　　　　　　檢察官　乙　○　○
本件正本證明與原本無異
中　　華　　民　　國　　94　　年　　5 　　月　　13　　日
　　　　　　　　　　　　　　　書記官　楊　晶　晶
附錄所犯法條：
　　 毒品危害防制條例第10條第1項
　　 施用第一級毒品者，處 6 月以上 5 年以下有期徒刑
